【裁判字號】    91,簡上,98
【裁判日期】    920326
【裁判案由】    竊盜
【裁判全文】
臺灣桃園地方法院刑事判決                          九十一年度簡上字第九八號
    上  訴  人  臺灣桃園地方法院檢察署檢察官
    丁      ○  己○○
右上訴人因丁○竊盜案件，不服本院桃園簡易庭九十年度桃簡字第一四九四號中華民
國九十年十二月十二日第一審簡易判決（聲請簡易判決處刑案號：九十年度偵字第一
八三三一號）提起上訴及移
一四二五五號、第一００六六號），本院管轄之第二審地方法院合議庭判決如左：
    主  文
原判決撤銷。
己○○共同連續竊盜，累犯，處有期徒刑陸月，如易科罰金，以佰元折算壹日。
    事  實
一、己○○前曾因侵占案件，經臺灣板橋地方法院於民國八十四年三月十五日以八十
    四年度自字第二九號判決判處有期徒刑七月，緩刑三年，於八十四年四月七日確
    定。又因違反麻醉藥品管理條例案件，經臺灣板橋地方法院於八十六年四月二十
    九日以八十六年度易字第二四七二號判決判處有期徒刑四月，於同年五月三十日
    確定，嗣己○○所受前開緩刑宣告經臺灣板橋地方法院於八十六年七月十日以八
    十六年度撤緩字第一０一號裁定撤銷後，二案接續執行，並於八十六年七月十八
    日入監執行，而於八十七年六月六日縮短刑期執行完畢，仍不知悔改。己○○竟
    基於意圖為自己不法所有之概括犯意，連續為下列行為：
（一）己○○與其未婚妻詹淑惠（另經本院簡易庭以九十年度桃簡字第一四九四號判
      決判處拘役四十日確定）二人，基於意圖為自己不法所有之犯意聯絡，於九十
      年十月二十七日下午八時三十分許，在桃園縣桃園市○○路一九九號「惠陽超
      市」內，共同竊取店內陳列販賣之白蘭氏冰糖燕窩六盒（價值約新台幣—下同
      —七千五百六十元），得手後分別藏置於二人身著之外套內，未經結帳而欲離
      去之際，為該店店長甲○○發覺後報警查獲。
（二）己○○承前相同犯意，復於同年十一月八日下午二時五十分許，在臺北縣樹林
      市○○街八十九號「羽田超商」內，竊取店內陳列販賣之金門特級高粱酒二瓶
      及約翰走路十二年洋酒一瓶（價值約一千四百六十九元），得手後藏於身著外
      套口袋內，未經結帳而欲離去之際，為該店負責人戊○○及店員乙○○發覺後
      報警查獲。
（三）己○○承前相同犯意，於同年月二十八日上午十一時三十三分許，在臺北縣三
      峽鎮○○路三巷二號「安溪聯事業有限公司大賣場」內，竊取店內陳列販賣之
      特級高粱酒九瓶、三多利角瓶威士忌洋酒二瓶（價值約五千九百四十八元），
      得手後將前開特級高粱酒置於該店所有之空紙箱內並置放於該店入口處附近地
      面上，另將威士忌洋酒藏於身著外套口袋內後，即假借購買泡麵及汽水等物前
      往該店櫃臺結帳後，欲將前開裝有特級高粱酒之紙箱搬離之際，為該店負責人
      丙○○發覺後當場查獲。
二、案經桃園縣警察局桃園分局報請臺灣桃園地方法院檢察署檢察官偵查起訴及移送
    併案審理。
    理  由
一、右揭時地犯罪事實，業據丁○己○○於警詢、偵查中及本院審理中坦承不諱，業
    據證人即丁○未婚妻詹淑惠於警詢、偵查中證述其與丁○共犯如事實欄一（一）
    所示犯行之過程在卷，並據證人即查獲警員王力天於偵查中、證人即「羽田超商
    」店員乙○○於警詢、偵查中及本院調查中、證人即查獲警員庚○○於本院調查
    中證述渠等發現丁○在前開「羽田超商」、「安溪聯事業有限公司大賣場」內之
    竊盜犯行後予以當場逮捕之過程明確，核與被害人甲○○於警詢中之指述、被害
    人戊○○於警詢及本院審理中之指述及被害人丙○○於警詢及偵查中之指述情節
    相符，此外，並有贓物領據三紙、現場照片乙幀及丁○購物之統一發票乙紙在卷
    足佐，顯見丁○自白核與事實相符。是本件事證明確，丁○犯行洵堪認定，應予
    依法論科。
二、核丁○己○○所為，係犯刑法第三百二十條第一項之竊盜罪。丁○與共犯詹淑惠
    二人間，就事實欄一（一）所示之犯行，有犯意聯絡及行為分擔，為共同正犯。
    又丁○先後三次犯行，時間緊接，手法相同，係觸犯構成要件相同之罪名，顯係
    基於概括犯意反覆為之，為連續犯，應依刑法第五十六條之規定論以情節較重之
    如事實欄一（一）所載之共同竊盜罪，並加重其刑。另丁○前曾因侵占案件，經
    臺灣板橋地方法院於八十四年三月十五日以八十四年度自字第二九號判決判處有
    期徒刑七月，緩刑三年，於八十四年四月七日確定。又因違反麻醉藥品管理條例
    案件，經臺灣板橋地方法院於八十六年四月二十九日以八十六年度易字第二四七
    二號判決判處有期徒刑四月，於同年五月三十日確定，嗣己○○所受前開緩刑宣
    告經臺灣板橋地方法院於八十六年七月十日以八十六年度撤緩字第一０一號裁定
    撤銷後，二案接續執行，並於八十六年七月十八日入監執行，而於八十七年六月
    六日縮短刑期執行完畢等情，有臺灣桃園地方法院檢察署刑案資料查註紀錄表、
    臺灣高等法院丁○全國前案紀錄表、臺灣桃園地方法院法務部在監在押資料表及
    最高法院八十五年度台非字第一０八號判決各乙份在卷可稽，其於受有期徒刑執
    行完畢後，五年內再犯本件有期徒刑以上之罪者，為累犯，應依刑法第四十七條
    規定，遞加重其刑。原審據以論罪科刑，固非無見，惟查上訴人請求併辦丁○所
    犯如事實欄一（二）所示之犯行及臺灣板橋地方法院檢察署檢察官以九十一年度
    偵字第一四二五五號移送併辦之如事實欄一（三）所示之犯行部分，均核與丁○
    所犯前經聲請簡易判決處刑之竊盜犯行，有連續犯之裁判上一罪關係，為起訴效
    力所及，本院自應併予審理；另原審於認定丁○之累犯情節時，誤引用聲請簡易
    判決處刑書犯罪事實欄所載之「己○○曾於民國九十年間犯竊盜罪，經臺灣板橋
    地方法院判處有期徒刑四月確定，於九十年間執行完畢」云云，顯屬誤會，原審
    未及審酌前情，自有未洽，上訴人上訴意旨指摘原判決不當，為有理由，應由本
    院將原判決撤銷改判。爰審酌丁○犯罪之動機、目的、犯罪之手段、丁○前有竊
    盜素行、所竊物品之價值、對被害人造成之損害及丁○犯罪後坦承不諱，表示悔
    悟等一切情狀，量處如主文所示之刑，並諭知易科罰金之折算標準，以資懲儆。
據上論斷，應依刑事訴訟法第四百五十五條之一第一項、第三項、第三百六十九條第
一項前段、第三百六十四條、第二百九十九條第一項前段，刑法第二十八條、第五十
六條、第三百二十條第一項、第四十一條第一項前段，罰金罰鍰提高標準條例第一條
前段、第二條，判決如主文。
本案經檢察官李山明到庭執行職務。
中      華      民      國    九十二    年      三      月    二十六    日
                              臺灣桃園地方法院刑事第一庭
                              審判長法  官  吳  爭  奇
                                    法  官  曾  雨  明
                                    法  官  胡  芷  瑜
右正本證明與原本無異。
不得上訴。
            書記官  劉  晨  輝
中      華      民      國    九十二    年      四      月      一      日
附論罪科刑依據之法條：
刑法第三百二十條第一項
意圖為自己或第三人不法之所有，而竊取他人之動產者，為竊盜罪，處五年以下有期
徒刑、拘役或五百元以下罰金。


司法院資訊處製作；財團法人民間司法改革基金會備份。
